臺灣彰化地方法院刑事判決　　　　　　　96年度易字第382號
公　訴　人　臺灣彰化地方法院檢察署檢察官
被　　　告　乙○○
上列被告因傷害案件，經檢察官提起公訴（95年度偵字第10426
號），本院判決如下：
    主  文
乙○○傷害人之身體，累犯，處有期徒刑月，如易科罰金，以
新臺幣壹仟元折算壹日。
    犯罪事實
一、乙○○前因殺人未遂案件，經本院以88年度訴字第424 號判
    處有期徒刑5 年1 月，嗣經臺灣高等法院臺中分院駁回上訴
    而確定，於民國91年9 月12日縮短刑期假釋出監付保護管束
    ，嗣於93年4 月17日保護管束期滿未經撤銷，而視為執行完
    畢。緣乙○○、甲○○均係在彰化縣員林鎮○○路102 號前
    擺設攤位販賣蔬果之人，於95年10月15日，在彰化縣員林鎮
    ○○路102 號前，乙○○與甲○○因攤位擺設位置之問題產
    生糾紛，進而發生口角，詎乙○○竟基於傷害人之身體之犯
    意，手持保特瓶毆打甲○○之臉頰，致甲○○受有左顏面瘀
    腫、頭暈等傷害。
二、案經甲○○訴由彰化縣警察局員林分局報請臺灣彰化地方法
    院檢察署檢察官偵查起訴。
    理  由
壹、證據能力部分：
　　按被告以外之人於審判外之陳述，雖不符刑事訴訟法第159
  　條之1 至第159 條之4 之規定，而經當事人於審判程序同意
    作為證據，法院審酌該言詞陳述或書面陳述作成時之情況，
    認為適當者，亦得為證據。當事人、代理人或辯護人於法院
    調查證據時，知有第159 條第1 項不得為證據之情形，而未
    於言詞辯論終結前聲明異議者，視為有前項之同意，刑事訴
    訟法第159 條之5 定有明文。查本案全部卷證，公訴人、被
    告均不爭執其證據能力，本院復衡以該等供述證據作成時之
    情況，應為適當，是可認後述所引用證據之證據能力均無疑
    義，合先敘明。
貳、本院論罪科刑部分：
一、訊據被告乙○○矢口否認有何傷害甲○○之犯行，辯稱：伊
    並未打被害人甲○○，當時是甲○○蹲下來翻塑膠袋，伊也
    蹲下來，被害人站起來時，伊的手有稍微撥到他的臉頰云云
    。惟查：上開事實，業據證人甲○○於本院審理時到庭具結
    證稱：伊於95年10月15日在彰化縣員林鎮○○路102 號前擺
    設香蕉攤，被告將伊攤子打翻，並且摔香蕉，及用寶特瓶（
    裝水）歐打伊頭部和臉頰，伊就感到頭部暈眩，臉部瘀腫等
    語明確，且證人甲○○前往員林郭綜合醫院診治，經醫師診
    斷為左顏面瘀腫、頭暈，此有員林郭綜合醫院驗傷診斷書1
    紙附卷可稽，核與證人甲○○所指訴遭毆打受傷情節及傷勢
    部位相互吻合，足認證人甲○○前揭指證內容並非虛妄，堪
    信屬實。綜上所述，被告乙○○上開辯詞，應係事後卸責之
    詞，洵非足採。本件事證已臻明確，被告犯行堪予認定，應
    依法論科。
二、核被告乙○○所為，係犯刑法第277 條第1 項之傷害罪。查
    被告前因殺人未遂案件，經本院以88年度訴字第424 號判處
    有期徒刑5 年1 月，嗣經臺灣高等法院臺中分院駁回上訴而
    確定，於91年9 月12日縮短刑期假釋出監付保護管束，嗣於
    93年4 月17日保護管束期滿未經撤銷假釋，而視為執行完畢
    乙情，此有臺灣彰化地方法院檢察署刑案資料查註紀錄表及
    臺灣高等法院被告前案紀錄表各1 份在卷可稽，其於受有期
    徒刑之執行完畢後，5 年以內再犯本件有期徒刑以上之罪，
    為累犯，應依刑法第47條第1 項規定加重其刑。爰審酌被告
    之素行不佳，且被害人甲○○已逾80歲，年事已高，被告以
    保特瓶毆打被害人，所生危害非輕，並念其犯罪之動機、手
    段、犯罪情節，及其犯罪後仍飾詞否認犯行、無所悔悟之態
    度等一切情狀，量處如主文所示之刑，並諭知易科罰金之折
    算標準，以示懲儆。
據上論斷，應依刑事訴訟法第299 條第1 項前段，刑法第277 條
第1 項、第47條第1 項、第41條第1 項前段，刑法施行法第1 條
之1，判決如主文。
本案經檢察官張尹敏到庭執行職務。
中　　華　　民　　國　　96　　年　　7　　 月　　4 　　日
                  刑事第一庭    審判長法　官  簡璽容
                                      法  官  胡宜如
                                      法  官  郭麗萍
以上正本證明與原本無異。
如不服本判決，應於判決送達後十日內向本院提出上訴狀 (須附
繕本 )。
告訴人或被害人對於判決如有不服具備理由請求檢察官上訴者，
其上訴期間之計算係以檢察官收受判決正本之日期為準。
中　　華　　民　　國　　96　　年　　7 　　月　　5 　　日
                                      書記官  張子涵
附錄本案論罪科刑法條全文：
中華民國刑法第277條
（普通傷害罪）
傷害人之身體或健康者，處 3 年以下有期徒刑、拘役或 1 千元
以下罰金。
犯前項之罪因而致人於死者，處無期徒刑或 7 年以上有期徒刑；
致重傷者，處3 年以上10年以下有期徒刑。
